【裁判字號】    95,抗,79
【裁判日期】    950328
【裁判案由】    定應執行刑
【裁判全文】
臺灣高等法院臺南分院刑事裁定            95年度抗字第79號
抗  告  人  甲○○
                    （現於臺灣嘉義監獄鹿草分監執行中）
上列抗告人因聲請定執行刑案件，不服臺灣嘉義地方法院中華民
國95年1月26日裁定（95年度聲字第119號），提起抗告，本院裁
定如下：
    主  文
抗告駁回。
    理  由
一、本件抗告意旨略以：(一)抗告人自九十二年起在臺灣嘉義監獄
    鹿草分監執行，原裁定法院未依法將該裁定送達本人簽署，
    顯係違背程序。(二)抗告人於九十二年三月間，因觸犯交通危
    險經判處有期徒刑二月確定，並易科罰金執行完畢，已視同
    已執行本案完畢，何須再重新數罪併罰，系爭裁定已明顯重
    覆再加予二月有期徒刑之事實。(三)抗告人於九十四（抗告狀
    誤載為九十五）年一月二日因詐欺罪，判處有期徒刑十月確
    定，按裁定之慣例，應再酌減刑期二月，故本案總刑期應刪
    減四個月，方為洽當云云。
二、按裁判確定前犯數罪者，併合處罰之，刑法第五十條定有明
    文。抗告人前於九十一年五月十八日因違反安全駕駛致交通
    安全危險罪，於九十二年三月十四日經判決確定；其判決確
    定前於八十九年九月二十二日犯詐欺罪，於九十四年一月二
    日判決確定；又八十六年十月間至八十七年一月五日犯常業
    詐欺罪，於九十三年六月二十四日判決確定，均合屬裁判確
    定前犯數罪，應依前開規定，併合處罰及定其應執行刑。抗
    告意旨(二)所指違反安全駕駛致交通安全危險罪部分，業已執
    行完畢，仍再定其應執行刑，明顯多執行二月一節，因該部
    分符合刑法第五十條規定，自屬定其應執行刑之範圍，法律
    明定，法院自應依法定其應執行刑，且該部分刑期已於附表
    備註已執畢，故此部分刑期如已執行完畢，於本件執行時自
    應將此部分之二月刑期扣除，如檢察官執行之指揮不當，受
    刑人或其法定代理人或配偶可依刑事訴訟法第四百八十四條
    規定向諭知該裁判之法院聲明異議。至於抗告意旨(三)所指依
    慣例應減四月一節，按宣告多數有期徒刑，於各刑中之最長
    期以上，各刑合併之刑期以下，定其刑期，刑法第五十一條
    第五款定有明文，因此定其應執行刑，只要不違反此規定，
    均不能指為違法，至於是否應酌減，酌減之刑度為何皆為
    法官之自由裁量權，本件原裁定於各刑中之最長期以上，各
    刑合併之刑期以下，定其應執行刑，尚無不合。另抗告意旨
    (一)指摘原裁定未合法送達一節，因原裁定於裁定後，檢察官
    聲請狀未記明抗告人在監所，故向其住所地送達，嗣經查明
    抗告人在臺灣嘉義監獄鹿草分監執行，立即向抗告人送達，
    有送達證書在卷足稽，於法亦無不合。是本件抗告，為無理
    由，應予駁回。
三、據上論結，應依刑事訴訟法第四百十二條，裁定如主文。
中    華    民    國  九十五  年    三    月  二十八  日
                    刑事第二庭  審判長法  官  葉居正
                                      法  官  莊俊華
                                      法  官  李文福
以上正本證明與原本無異。
如不服本裁定，應於收受本裁定後五日內向本院提出抗告狀。
                                      書記官  李良倩
中    華    民    國  九十五  年    三    月  二十八  日


司法院資訊處製作；財團法人民間司法改革基金會備份。
